Inventaris van het archief van de Rijksplanologische Dienst, 1966-1993
Nationaal Archief, Den Haag
- Ruimtelijke ordening en geo-informatie 1945-, 120
  - Het verrichten van planologische onderzoekingen en studies. 1965-, 47
    - Opgemaakt door derden, 2
      - Overheid, 2.1
        - Instituten, 2.1.2
          - Nederlands Economische Instituut., 1959-1990; 252-1968
            - Woon-werkrelaties in West-Nederland 1975-1979, 1985, 1606
            - Plaats en functie van de Randstad in de Nederlandse economie, 1986-1987, 1288
            - Toekomstige positie van Nederlandse regio's in Noordwest-Europees verband, 1988-1990, 1968
            - Economisch profiel van regio's in Noordwest-Europa, 1989, 1754
            - Verschuiving van economische zwaartepunten in Noordwest-Europa: fictie of realiteit?, 1989, 1755
          - Economisch Sociologisch Instituut van Tilburg, de in 1980 te verwachten overslag van ruwe minerale producten, fosfaten en meststoffen in de Nederlandse zeehavens., 1961-1962; 255
          - Planologisch studiecentrum TNO., 1972-1991; 131-2085
            - Diverse onderzoeken, 1972-1984, 157
            - Regionale woonvoorkeuren, 1974-1978, 158; pak
            - Concentration and deconcentration simulation study, 1976, 462; pak
            - Evaluatie in de ruimtelijke planning (EVAPLAN). 1976-1980, 466-471
              - Methoden en technieken betreffende evaluatie, 1976, 466
              - Een overzicht van meet- en schalingsmethoden ten behoeve van het kwantificeren van preferenties, 1977, 467
              - Evaluatie in een planvormingsproces, de gebruiksmogelijkheden nader bekeken aan de hand van de verstedelijkingsnota, 1977, 469
              - Het gebruik van doelstellingen in de ruimtelijke planning, 1977, 468
              - Het gebruik van multicriteria-evaluatie in de ruimtelijke planning, 1980, 471
              - Multicriteria methoden voor ruimtelijk evaluatieonderzoek, 1980, 470
            - Analyse binnenlandse migratie op interregionale schaal (AMIRES). 1976-1984, 131-178
              - Correspondentie algemeen. 1976-1984, 131-146
                - 1976-1978, 136; pak
                - 1979, 131; pak
                - 1980-1982, 138; pak
                - 1983-1984, 146; pak
              - Verslag vooronderzoek en onderzoeksvoorstel, 1977, 147
              - Deelrapporten De Regio-indeling en De Modelbenadering, 1979, 148; pak
              - Deelrapporten Conceptueel Model en Operationalisatie en De Geschatte Migratie Modellen, 1982-1983, 149; pak
              - Eindrapport, 1983, 150
            - De evaluatieprocedure in de ruimtelijke planning (EVAPLAN), 1977, 1468; pak
            - De interregionale migratie in Nederland, 1977, 1484
            - De regionale woonvoorkeuren van de huishoudens in Nederland, alsmede de factoren die aan deze woonvoorkeuren ten grondslag liggen, 1977, 1483
            - De wisselwerking tussen de ruimtelijke struktuur en de maatschappelijke processen (a concentration and deconcentration simulation study, CADSS), 1977, 1469; pak
            - Micrometamorphose-onderzoek, 1978, 1505
            - Evaluatie-onderzoek, een literatuurstudie toegespitst op het groeikernenbeleid in Nederland, 1979, 1524
            - Interregionale migratie in Nederland met als projektnaam AMIRES (Analyse van Migratie op Regionale Schaal), 1979, 1523; pak
            - Toeverst, ter voorbereiding van de herziening van de structuurschets voor de verstedelijking (hsv), 1980-1983, 936; pak
            - Werkrelaties, kris-krasrelaties en openbaar vervoer, 1981, 1568
            - Prognose van Migratie op Regionale Schaal (PROMIRES), 1981-1987, 983; pak
            - Konceptueel model en operationalisatie van de interregionale migratie in Nederland, 1982, 1558
            - Proeve van een systeem van permanente projectenregistratie van ruimtelijk onderzoek, 1982, 1567
            - Stadsvernieuwing, werkgelegenheid en bedrijvigheid (Stawerk), 1982, 1574
            - Verstedelijking in Nederland, 1982-1984, 141
            - De ontwikkeling van de werkgelegenheid in groeikernen, 1983, 1573
            - Methoden voor het transformeren van informatie naar verschillende gebiedsindelingen (TRAFO), 1983, 1585
            - De ruimtelijke spreiding van kansrijke economische activiteiten in Nederland, 1984, 1595
            - De schatting van de zelfstandigen als aanvulling op de cijfers van de statistiek werkzame personen, 1984, 1602
            - Invloed Bedrijfstelecommunicatie op Ruimtelijke Ontwikkeling, 1984, 1683
            - Werkgelegenheid, stadsvernieuwing en bedrijvigheid (Stawerk), communicatie tussen gemeentelijke overheid en kleinschalige Industriële en ambachtelijke ondernemers ten aanzien van stadsvernieuwing, 1984, 1592
            - Basisstudie het Gemeentelijk Landschapsbeleidsplan Grathem, Werkgroep Operationalisering en Toepassing van de Werkgemeenschap Landschapsecologisch, 1985, 1609
            - Nederland ingeschakeld, een verkennende studie naar toekomstige ontwikkelingen van internationale goederenstromen in Nederland, 1985, 1645
            - Sectorale en regionale groepering van kansrijke bedrijvigheid; rapport van het vervolgonderzoek naar de ruimtelijke organisatie van kansrijke bedrijvigheid, 1985, 1615
            - Kansrijk in Profiel, lokatiepatronen en functioneren van kansrijke bedrijvigheid, 1986, 1653
            - Uitgangssituatie en trendmatige ontwikkeling voor groeikernen en donorsteden voor wat betreft bevolking, woningvoorraad, huishoudens en woningvraag, 1986, 1687
            - Strategische Studie Randstad, 1986-1987, 1819
            - De bouwstenen van een communicale structuur voor het noorden, 1987, 1675
            - De economische en ruimtelijke ontwikkeling van internationaal georiënteerde kantooractiviteiten, 1987, 1686
            - De prognose van migratie op regionale schaal (PROMIRES), 1987, 1817
            - Raakt de Stad ooit vol? Instituut voor Ruimtelijke Organisatie, 1987, 1674
            - Ruimtelijke Ordening en Kolengebruik, 1987, 1698
            - Economisch-technologische vernieuwing en ruimtelijke organisatie, Instituut voor Ruimtelijke Organisatie, 1988, 1795
            - Een beslissingsondersteunend model voor woningmarktscenario's, Instituut voor Ruimtelijke Organisatie, 1988, 1794
            - Interaktiepatronen in de Randstad, een verkennend onderzoek naar de funktionele relaties binnen de Randstad op bovenstadsgewestelijk niveau, Instituut voor Ruimtelijke Organisatie, 1988, 1792
            - Ontwikkelingen van Flexibele Productie Automatisering in Nederland en de gevolgen daarvan op het ruimtegebruik binnen bedrijven, Fysisch en Elektronisch Laboratorium (FEL), 1988, 1751
            - Stedelijke knooppunten, een eerste analytische verkenning naar de achtergronden van het stedelijk knooppuntenconcept, Instituut voor Ruimtelijke Organisatie, 1988, 1788
            - De verrijning van Nederland; een analyse van de problematiek van gebiedsvreemd water en de ruimtelijke oplossingsmogelijkheden, Studie- en Informatiecentrum, 1989, 1716
            - De Zuid-Corridor, ontwikkelingen in de as Rotterdam-Antwerpen, Instituut voor Ruimtelijke Organisatie, 1989, 1814
            - Het gebruik van helofytenfilters in Nederland, Instituut voor Ruimtelijke Organisatie, 1991, 2085; pak
          - Study Municipal financing and the implementation of physical planning objectives, Institute of Social Studies., 1978; 1529
          - De grensmigratie van Nederland met Duitsland en België na 1960, Europees Onderszoeksinstituut voor Ruimtelijke Ordening en Stedebouw (ERIPLAN)., 1979; 1543
          - Rijksinstituut voor Natuurbeheer., 1979-1988; 1517-1728
            - Uitwerking van ecotopen en vegetatiereeksen van de Landelijke Milieukartering, 1979, 1517
            - Een modelmatige benadering van de effecten van graslandbeheer op het populatieverloop van weidevogels, 1988, 1728
          - Rijksinstituut voor Onderzoek in de Bos- en Landschapsbouw ' De Dorschkamp'., 1980-1988; 1528-2227
            - De betekenis van omgeving VIII onderzoek naar het landschapsbeeld in Gieten en Heiloo, 1980, 1528
            - De overgangszone tussen stad en landelijk gebied, 1982, 1569
            - Levendigheid Binnensteden, 1578
            - Levendigheid in Binnensteden, een verkennend belevingsonderzoek, 1982, 1565; pak
            - Het landschapsbeeld in De Hilver, 1983, 1693
            - Het landschapsbeeld, samenvatting van de onderzoeken in Gieten en Heiloo, en De Hilver, 1983, 1690
            - De Hilver, ontwerpideeën naar aanleiding van het waarnemings- en waarderingsonderzoek, 1984, 1694
            - Landschapsplanning in de stadsrand, een onderzoek naar de ontwikkelingsmogelijkheden van de ruimtelijke kwaliteiten van het stadsrandgebied tussen Haarlem en Amsterdam, 1984, 1587; pak
            - Ecologische infrastructuur en bosontwikkeling in de Randstad, 1987, 1761
            - Studie Broedvogeldistricten van Nederland: een ruimtelijke visie op de Nederlandse avifauna, 1987, 1667
            - Milieuzoneringen Ruimtelijke Ordening in de gemeente Maastricht, 1988, 1811
          - De Vereniging van Nederlandse Gemeenten (VNG)., 1980-1989; 1020-2047
            - Beleidsevaluatie Structuurschema Verkeer en Vervoer (SVV), Afdeling Sociaal-Geografisch en Bestuurskundig Onderzoek (SGBO), 1980-1987, 1020; pak
            - Stadsgewesten, Afdeling Sociaal-, Geografisch- en Bestuurskundig Onderzoek, 1985-1987, 1229; pak
            - Streekplannen in de jaren '80, Afdeling Sociaal-Geografisch en Bestuurskundig Onderzoek, 1986, 1679
            - Stadsgewesten op maat, Afdeling Sociaal-, Geografisch- en Bestuurskundig Onderzoek, 1987, 1784
            - Structuurschema Verkeer en Vervoer, evaluatie van een beleidsinstrument, Afdeling Sociaal-Geografisch en Bestuurskundig Onderzoek, 1987, 1739
            - Planologische Basisverordening, Afdeling Sociaal-, Geografisch en Bestuurskundig Onderzoek, 1987-1989, 2047; pak
          - International Institute for Aerial Survey an Earth Sciences, de bufferzones Limburg., 1981-1982; 1513
          - Instituut voor Beleidsadviserend Onderzoek., 1982-1985; 1561-1626
            - Oriënterend onderzoek naar determinanten van het verstedelijkingsproces, 1982, 1561
            - Determinanten van het verstedelijkingsproces, 1983, 1572
            - Terugkeer in en mening over stadsvernieuwingsingrepen, 1985, 1626
          - Economisch-Technologisch Instituut voor Noord-Brabant (Etin)., 1983-1987; 988-1676
            - De Behoefteraming van Bedrijventerreinen met Behulp van een Procesmodel, 1983-1987, 1274; pak
            - De effecten van de verschuiving van het economisch zwaartepunt in West-Duitsland voor de ruimtelijk-economische structuur in Nederland, 1984-1987, 988; pak
            - De behoefteraming van bedrijventerreinen met behulp van een procesmodel, 1987, 1676
          - Centrum voor Landbouw en Milieu (CLM), de Investeringsregeling Verweving Landbouw en Natuur., 1984-1985; 1008; pak
          - Wetenschappelijke Raad voor het Regeringsbeleid., 1984-1985; 1647-1648
            - Studie bouwstenen voor een geïntegreerde landbouw, 1984, 1647
            - Speelruimte voor een geïntegreerde landbouw: verkenningen met behulp van een model, 1985, 1648
          - Nederlands Interuniversitair Demografisch Instituut NIDI., 1984-1987; 1684-1816
            - Ontwikkeling van een methodiek voor de vervaardiging van regionale bevolkingsprognoses en studie van het spreidingsbeleid, 1984, 1684
            - Gebruiksmogelijkheden van migratiestudies voor regionale bevolkingsprognose en beleidsanalyse, 1986, 1708
            - Regionale huishoudensdynamiek, de invloed van migratie en urbanisatiegraad op regionale huishoudensontwikkelinge, 1987, 1816
            - Trendrapport Buitenlandse Migratie op Regionaal Niveau, 1987, 1773
            - Trendrapport Regionale Sterfte, 1987, 1771
            - Trendrapport Regionale Vruchtbaarheid, 1987, 1774
          - BURIE Onderzoek en Advies, sterkten en zwakten van groeikernen, een verkenning van de positie van de 15 Nederlandse groeikernen., 1986; 1657
          - Instituut voor Onderzoek van Overheidsuitgaven, informatiesyteem voor het ramen van middelen voor verkeers- en vervoersvoorzieningen in relatie tot stadsvernieuwing., 1986; 1691
          - Instituut voor Toegepaste Wetenschappen, Waarheen met de vakantie?; een verklarend onderzoek naar de keuze eigen land-buitenland., 1986; 1627
          - Research Instituut voor Recreatie en Toerisme, waterrecreatie in Nederland., 1986; 1658
          - Instituut voor Toegepaste Sociale Wetenschappen., 1987; 1112-1692
            - Een trendstudie en een visie op toekomstige ontwikkelingen, 1987, 1692
            - Streekplanwerk in de jaren tachtig, 1987, 1112
          - De migratie van ouderen in de tijd, Instituut voor Ruimtelijke Ordening (IRO), 986
      - Particulier, 2.2
        - Advies- en onderzoekbureaus, 2.2.1
          - Amerikaanse onderzoekinstituut Arthur D. Little S.A., ontwikkelingsprogramma voor het Noorden., 1966-1969; 111-115
            - 1966-1967, 111; pak
            - 1968, 114; pak
            - 1969, 115; pak
          - Colin Buchanan and Partners, Midden Randstad., 1971-1976; 652-653
            - Advies van ir. B.W. Berenschot NV, 1971, 653
            - Eindrapport, 1976, 652; pak
          - Bureau voor Ruimtelijk Ordening BV., 1978-1981; 1515-1549
            - Hiërarchie van kernen Theorie en werkelijkheid, 1978, 1526; pak
            - Het verstedelijkingsinstrumentarium, 1980, 1549
            - Inventarisatie Instrumentarium Verstedelijkingsbeleid, 1981, 1515
          - Ingenieursbureau voor Environmental Analysis en Remote Sensing (EARS. BV), remote Sensing als hulpmiddel bij de landelijke Milieukartering., 1979; 1533
          - Research Instituut Gebouwde Omgeving (RIGO)., 1979-1990; 1514-2077
            - Bouwinvesteringen in binnenstedelijke gebieden, 1979, 1514
            - De verstedelijking van de vrije sector: risico's voor het verstedelijkingsbeleid door overschotten aan capaciteit in suburbane gebieden tot 1 januari 1992, 1988, 1775
            - Vrije-sectorwoningbouw en verstedelijking, 1988, 1779
            - Vooronderzoek voortgang stadsvernieuwing in de jaren '80 voor het taakveld volkshuisvesting, 1989-1990, 2077
          - Bureau Centrum Beleidsadviserend Onderzoek (Cebeon)., 1980-1987; 985-1551
            - Stemmingsrapport Verstedelijkingsnota, 1980, 1551
            - Migratie binnen stadsgewesten tussen donorgemeenten en groeikernen in de Randstad, 1986-1987, 985
          - Villanova., 1980-1987; 1159-1836
            - Onderzoek Stedebouwkundige Plananalyse, thematische vergelijkingen, 1985, 1836
            - Verstedelijking in landschappen, 1989, 1733
            - Amsterdam-Noordzeekanaalgebied (ANZKG). 1980-1987, 1160-1163
              - 1980-1982, 1160; pak
              - 1983-1985, 1161; pak
              - 1986, 1162; pak
              - 1987, 1163; pak
          - Adviesburo De Straat, inventarisatie buurtbeheerprojecten door de Planwinkel., 1981; 1540
          - Ingenieursbureau Oranjewoud BV, recreatie in de stadsrandzone van Breda., 1981; 1564
          - Maas adviesburo voor landschapsarchitektuur en milieuplanning, Tussen de bedrijven door; een studie over het recreatieve medegebruik in agrarische gebieden., 1981; 1545
          - Bureau Strategisch Marktonderzoek Delft, Ontwikkeling van een vooruitberekeningsmodel voor bevolking en woningvoorraad per regio., 1981-1988; 982-1772
            - Correspondentie, 1981-1986, 982; pak
            - Onderzoeksverslag Regionale Bevolking en Woningbehoefte (RBW), 1988, 1769
            - Illustratie werking RBW-model, 1988, 1772
          - ITC Enschede, bufferzones Limburg., 1982-1985; 1094; pak
          - Bureau Maas, het Groene Hart van Holland., 1982-1988; 1194
          - Bureau voor Toegepaste Ruimtelijke en Economische Planning BV (TREP), bedrijvigheidsdynamiek Gelderse Vallei/Veluwe., 1983-1985; 1273; pak
          - Kolpron adviseurs BV, voorbeeldstudie ruimtegebruik van bedrijven en kantoren., 1983-1985; 1313; pak
          - Onderhoud onbebouwde openbare ruimte., 1983-1987; 1590; pak
          - Onderhoud openbare ruimte., 1983-1987; 1306; pak
          - Ontwikkeling stedelijk ruimtegebruik; normen en werkelijkheid., 1988; 1718
          - Bureau OD 205., 1983-1990; 1579-2067
            - Rekreatie in natuurgebieden, een onderzoek naar meningen over het medegebruik, 1983, 1579
            - Recente dichtheden in bouw- en bestemmingsplannen, 1984-1986, 1665
            - Bestemmingsplan en mobiliteitsbeleid, voorbeelduitwerkingen voor bereikbaarheidsprofielen, 1989-1990, 2067
          - Adviesburo voor Ruimtelijk Beleid, Ontwikkeling en Inrichting, energiebeleid en stedebouwkundig ontwerp (EBSO)., 1984; 1597
          - Bureau voor Geografische en Ekologische Data Analyse (GEODAN), hogere inkomensgroepen in de stad., 1984-1987; 1225
          - Heidemij Adviesbureau., 1984-1987; div. nrs
            - Verouderde bedrijfterreinen, 1272
            - Herstructurering verouderde bedrijfsterreinen, 1737
            - Investeringsgedrag in de verblijfsrecreatiesector, 1987, 1669
            - Projectstudie Enkhuizerzand, 1987, 1766
          - Centrum voor Energiebesparing en S- en L-adviseurs, ruimtelijke inpassing van gedecentraliseerde windenergie., 1985; 1607
          - Bureau Criminaliteitspreventie Amsterdam, Ruimtelijke Planning en Criminaliteitspreventie., 1985-1987; 994-997
            - 1985 - 1986 aug. 1985-1986, 994; pak
            - 1986 sep. - dec. 1986, 995
            - 1987, 997; pak
          - Bureau Driessen, Sociaal Wetenschappelijke Onderzoek en Advies, Vrije tijd en korte verblijfsrecreatie., 1985-1988; 1000-1001
            - 1985 - 1987 mrt. 1985-1987, 1000; pak
            - 1987 apr. - nov. 1987-1988, 1001; pak
          - Buck Consultants International., 1985-1989; 789-1812
            - Industriële Werkgelegenheid in Landelijke Gebieden. 1985-1987, 790-794
              - 1985, 794
              - 1986 jan. - mei 1986, 792; pak
              - 1986 juni - dec. 1986, 793; pak
              - 1987 jan. - sep. 1987, 790; pak
              - 1987 okt. - dec. 1987, 791; pak
            - Inlandterminals en transportcentra in Nederland, 1988, 1785
            - Melkveehouderijcomplex in het Zuidhollands-Utrechts Weidegebied, 1989, 1812
            - Ontwikkelingen in de materiaaltechnologie en ruimtelijke ordening, 1989, 1760
          - Bureau Bakker en Bleeker BV, windturbines in het IJsselmeergebied., 1986; 1680
          - Bureau Kappelhoff, perspectieven ontwikkeling en exploitatie waterrecreatief centrum in grote wateren., 1986; 1666
          - Bureau Meso en Bureau Micro, ruimtelijk ontwerpen met computerondersteuning van infrastruktuur., 1986; 1637
          - Buro Borst, behoefteraming bovenwijks groen, een inventariserend onderzoek., 1986; 1660
          - Buro Schöne, landschappelijke aspecten van grote windturbines., 1986; 1628
          - Heeling Krop Bekkering Stedebouwkundigen en Architecten, wenselijkheden en mogelijkheden voor landschapsrenovatie., 1986; 1644
          - N.B.M. Bruin, oriënterende studie Ruimtelijke Effecten van Technologische Ontwikkelingen in de Agrarische Sector., 1986; 1650
          - VOM Consult, ruimtelijke konsekwenties kontaktveranderingen per sektor als gevolg van telematika., 1986; 1778
          - Bureau voor Ruimtelijke Ordening Van Heesewijk., 1986-1987; 1005-1737
            - Toeristisch-Recreatieve Potenties in Nederland, 1986-1987, 1005; pak
            - Herstructurering verouderde bedrijfsterreinen, 1987, 1737
          - Advies- en ingenieursbureau Grontmij NV., 1986-1988; 1086-1782
            - Kosten van grondgebruik voor natuur, bos en recreatie, 1986-1988, 1086; pak
            - Ruimtelijke visie intensieve veehouderij binnen herstructureringsgebieden, 1987, 1763
            - Beheersvriendelijk plannen en ontwerpen, 1988, 1782
            - Kosten beplantingen kleinschalige landschappen, 1988, 1710
          - Bureaus Kuiper Compagnons., 1986-1989; 1240-1727
            - Informatie over wijken en steden met plattegronden ten behoeve van het onderzoek problemen en oplossingen na-oorlogse woonwijken, 1986, 1243; pak
            - Rapport Van Filipijnen tot Aldlanstate, een inventarisatie van het woon- en leefklimaat in na-oorlogse wijken, 1986-1987, 1241; pak
            - Onderzoeksvoorstel, onderzoek Problemen en oplossingen na-oorlogse woonwijken, 1986-1988, 1240; pak
            - Integratienota Stedelijk Beheer, 1989, 1727
          - Bureau Micropolis, de bouwstenen van een communicale structuur voor het noorden, 1675
          - Economisch Instituut voor het Midden- en Kleinbedrijf, regionale verschillen in internationalisatie in de zakelijke dienstverlening, 1759
          - Buro ZijAanZicht Wageningen, veilig groen, sociale veiligheid en stedelijk groen., 1987-1988; 998
          - Bureau Goudappel Coffeng BV., 1987-1990; 1717-1970
            - Regionale verschillen in internationalisatie in de zakelijke dienstverlening, 1987, 1759
            - De winkelfunctie van de binnenstad; de betekenis van recreatief winkelen voor de concurrentiepositie, 1989, 1717
            - Service organisations and the urban hierarchy in Europe: towards a comparative study, 1989-1990, 1970
          - AKRO adviesbureau voor stadsontwikkeling, planologische planfiguren en publiek private samenwerking., 1988; 1192
          - DHV Raadgevend Ingenieursbureau BV, ontwerp van een Randstadweg in 2015., 1988; 1800
          - Holland Information Consultants BV, herstructurering verouderde bedrijfsterreinen; 4 proefgebieden in Amsterdam en Rotterdam., 1988; 1783
          - Adviesbureau Geops., 1988-1989; 1729-1828
            - Cultuurhistorische Kartering Nederland, 1988, 1729
            - Handleiding Arc-Info applicatie inzake koppeling vierkantbestanden, 1989, 1828
            - Vooronderzoek koppeling rasterbestanden, 1989, 1807
          - AXON, investeringen en ruimtegebruik., 1988-1989; 1791
          - Onderzoek- en adviesbureau STOGO., 1988-1989; 1700-1713
            - Tweede woningen op complexen, een oriënterend onderzoek naar ontwikkelingen en ruimtelijke effecten in het kustgebied, 1988, 1700
            - Regiostudie Zuidwest-Nederland, 1989, 1713
          - Research voor Beleid BV., 1988-1989; 1743-1805
            - Beschrijving van voorbeeldstudies (bijlage 1), 1988, 1805
            - Onderzoek internationale vergelijking toplocaties kantoren, 1988, 1797
            - Ruimte voor hoogwaardige kantoren, onderzoek naar toplocaties voor de commerciële kantorensector, 1988, 1802
            - Scenario's voor de ruimtelijke inpassing van grootschalige detailhandelsvestigingen, 1988, 1743
            - De Financiële organisatie van Gemeentelijk Ruimtelijk Beleid, 1989, 1745
            - Knelpunten verblijfsrecreatie Veluwe, 1989, 1746
            - Rijksonroerend goed als instrument in ruimtelijk beleid, verslag van een vooronderzoek, 1989, 1748
          - Bureau Bartels BV., 1988-1990; 1813-1973
            - Internationale en commerciële kennisinstellingen in Nederland, 1988-1989, 1813
            - Noord-Noordoost Vice Versa, 1988-1990, 1973; pak
          - Onderzoeksinstituut voor Stedebouw Planologie en Architectuur (OSPA), de ruimtelijke effecten van flexibele werktijden., 1988-1990; 1969; pak
          - Onderzoeksinstituut voor Stedebouw, Planologie en Architectuur; spreiding van werktijden, spreiding van verkeersspits, een analyse van condities en gedrag., 1989; 1810
          - Pouderoyen Compagnons Architectuur en Stedebouw BV, bestemmingsplan nieuwe stijl en stadsvernieuwing., 1989; 1747
          - STEC, een landsdekkende inventarisatie recreatieve voorzieningen., 1989; 1730